臺灣高等法院臺中分院刑事判決
111年度金上訴字第210號

上  訴  人  臺灣臺中地方檢察署檢察官
上  訴  人  
即  被  告  洪建勝



選任辯護人  陳玫琪律師
上  訴  人  
即  被  告  施仁傑



選任辯護人  張藝騰律師
被      告  江恩祖




選任辯護人  賴英姿律師（法扶律師）
被      告  蕭魁升



被      告  胡旨達



被      告  謝沛瑜


被      告  楊凱棠


被      告  廖昱翔



被      告  廖瑞玲


上列上訴人因被告違反組織犯罪防制條例等案件，不服臺灣臺中
地方法院109年度原金重訴字第1348號中華民國110年11月18日第
一審判決（起訴案號：臺灣臺中地方檢察署109年度偵字第2904
、10330號；移送併辦案號：109年度偵字第16071號），提起上
訴，本院判決如下：
    主  文
原判決關於洪建勝有罪部分撤銷。
洪建勝共同犯圖利聚眾賭博罪，處有期徒刑玖月。扣案之犯罪所
得新臺幣拾貳萬元沒收。
其餘上訴駁回。
    事  實
一、洪建勝(民國108年9月加入)、胡旨達(108年10月間加入)、
    江恩祖(108年10月加入)、謝沛瑜(108年10月加入)、施仁傑
    (108年12月加入)、蕭魁升(108年12月中旬加入)、楊凱棠( 
    108年12月中旬加入)、廖昱翔(108年12月18日加入)及廖瑞
    玲(108年12月29日加入)等9人均明知姓名與年籍均不詳、綽
    號「刀哥」之成年男子係以大陸地區人民為對象，而經營非
    法賭博網站，竟先後於前揭時間起加入該賭博網站從事機房
    工作，並與綽號「刀哥」者及其餘賭博網站成員共同意圖營
    利，基於供給賭博場所及聚眾賭博之犯意聯絡，由綽號「刀
    哥」之成年男子負責對外招攬參與管理賭博網站之機房成員
    ，並推由不詳成年男子將供賭博網站使用之行動電話、大陸
    地區行動電話門號、U盾、K寶、點擊器及密碼產生器等物交
    給洪建勝，由洪建勝及施仁傑分別擔任機房晚班及早班之管
    理者，皆依綽號「刀哥」之成年男子命令，分別指示晚班之
    成員蕭魁升、胡旨達、江恩祖，及早班之成員謝沛瑜、廖昱
    翔、楊凱棠及廖瑞玲等人，在洪建勝委託不知情之李英豪所
    承租之臺中市○○區市○○○路000號23樓之7房屋內，以插入U盾
    連結網際網路至大陸地區金融機構網路銀行官網，再輸入U
    盾密碼「aa089457」後，將賭博之賭資款項層轉至其他在大
    陸地區申設之金融帳戶；或以網際網路連至大陸地區金融機
    構網路銀行官網，依綽號「刀哥」提供之帳號、密碼登入後
    ，開啟密碼產生器，密碼產生器會顯示一組6位數字密碼，
    再將該組密碼輸入官網中特定欄位進行轉帳。上開賭博網站
    自108年起至109年1月2日查獲日止，以收受大陸地區賭客匯
    入款項及匯出予賭客等方式，累計匯入賭博資金約新臺幣(
    下同)20億2153萬5758元，及累計匯出賭博資金約20億4966
    萬1028元（洪建勝、蕭魁升、胡旨達、江恩祖、謝沛瑜、施
    仁傑、楊凱棠、廖昱翔、廖瑞玲僅就其等加入後之犯行負責
    ）。嗣經內政部警政署刑事警察局第六偵查大隊、臺中市政
    府警察局第六分局、彰化縣警察局員林分局、和美分局及南
    投縣警察局草屯分局員警據報蒐證後，於109年1月2日上午7
    時45分許，持臺灣臺中地方法院核發之搜索票及檢察官核發
    之拘票，在臺中市○○區市○○○路000號23樓之7執行搜索，當
    場察覺洪建勝、蕭魁升、胡旨達、江恩祖及謝沛瑜刻正以前
    述方式層轉賭博款項，旋即將之逮捕，並拘提後續抵達之施
    仁傑、楊凱棠、廖昱翔及廖瑞玲等人，復扣得行動電話109
    支、U盾60個、K寶72個、桌上型電腦18組、U盾點擊器2個、
    K寶點擊器3個、手機架3組、數據機1臺、網路分享器2臺及
    監視設備1組等物，進而查悉上情。
二、案經臺灣臺中地方檢察署檢察官指揮內政部警政署刑事警察
    局移送及臺中市政府警察局第六分局報告偵查起訴。
    理    由
壹、證據能力方面
　　被告以外之人於審判外之陳述，雖不符刑事訴訟法第159條
    之1至第159條之4之規定，而經當事人於審判程序同意作為
    證據，法院審酌該言詞陳述或書面陳述作成時之情況，認為
    適當者，亦得為證據；當事人、代理人或辯護人於法院調查
    證據時，知有同法第159條第1項不得為證據之情形，而未於
    言詞辯論終結前聲明異議者，視為有前項之同意，刑事訴訟
    法第159條之5定有明文。而該條規定之立法意旨，在於確認
    當事人對於傳聞證據有處分權，得放棄反對詰問權，同意或
    擬制同意傳聞證據可作為證據，屬於證據傳聞性之解除行為
    ，如法院認為適當，不論該傳聞證據是否具備刑事訴訟法第
    159條之1至第159條之4所定情形，均容許作為證據，不以未
    具備刑事訴訟法第159條之1至第159條之4所定情形為前提（
    最高法院104年度第3次刑事庭會議決議參照）。本判決認定
    事實所引用之供述證據（含文書證據），檢察官、被告及辯
    護人於本院準備程序時，均不爭執其證據能力，亦未於言詞
    辯論終結前聲明異議，而本院審酌各該證據作成時之情況，
    並無違法不當或證明力明顯過低之瑕疵，認以之作為證據應
    屬適當，是依刑事訴訟法第159條之5規定，均有證據能力。
貳、有罪部分
一、訊據被告洪建勝、施仁傑、江恩祖、蕭魁升、胡旨達、謝沛
    瑜、楊凱棠、廖昱翔、廖瑞玲對於上開犯罪事實坦承不諱，
    且互核相符，並有U盾、K寶登錄大陸地區金融機構帳戶之歷
    史交易明細資料附卷可稽，復有扣案如附表二所示之行動電
    話、U盾、K寶、桌上型電腦、U盾點擊器、K寶點擊器、手機
    架、數據機、網路分享器及監視設備等物可資佐證。被告洪
    建勝、施仁傑、江恩祖、蕭魁升、胡旨達、謝沛瑜、楊凱棠
    、廖昱翔、廖瑞玲之自白核與事實相符，事證明確，其等犯
    行均堪認定。
二、論罪科刑
  ㈠所謂「賭博場所」，只要有一定之場所供人賭博財物即可，
    非謂須有可供人前往之一定空間場地始足當之。以現今科技
    之精進，電話、傳真、網路均可為傳達賭博之訊息，例如意
    圖營利而提供網址供人賭博財物者，亦屬提供賭博場所之一
    種，而以網路、傳真或電話簽注號碼賭博財物，與親自到場
    簽注賭博財物，僅係行為方式不同，並不影響其犯罪行為之
    認定（最高法院94年度台非字第265號判決意旨參照）。又
    刑法第268條之聚眾賭博罪，係指聚集不特定人參與賭博之
    行為，縱未於現實上同時糾集多數人於同一處所，而係聚集
    眾人之財物進行賭博者，亦屬之。本件被告洪建勝等9人參
    與管理賭博網站，並協助大陸地區不特定賭客充值及下注賭
    博，依上開說明，自屬意圖營利而提供賭博場地及聚眾賭博
    無訛。
　㈡故核被告洪建勝、施仁傑、江恩祖、蕭魁升、胡旨達、謝沛
    瑜、楊凱棠、廖昱翔、廖瑞玲所為，均係犯刑法第268條前
    段之意圖營利供給賭博場所罪及同法條後段之意圖營利聚眾
    賭博罪。臺灣臺中地方檢察署109年度偵字第16071號移送併
    辦關於被告施仁傑、楊凱棠、廖瑞玲、廖昱翔等4人賭博部
    分，與起訴經論罪部分係屬同一案件，為起訴效力所及，法
    院自得併予審理。
  ㈢被告洪建勝、施仁傑、江恩祖、蕭魁升、胡旨達、謝沛瑜、
    楊凱棠、廖昱翔、廖瑞玲與綽號「刀哥」之成年男子及其他
    賭博網站成員間，有犯意聯絡及行為分擔，均為共同正犯。
  ㈣立法者針對特定刑罰規範之構成要件，已預設該犯罪行為之
    本質係持續實行之複數行為，具備反覆、延續之行為特徵，
    而將之總括或擬制為一個構成要件之集合犯行為，因其刑法
    評價上為構成要件之行為單數，認應僅成立一罪。則行為人
    基於概括之犯意，在密切接近之一定時、地持續實行之複次
    行為，倘依社會通念，於客觀上認為符合一個反覆、延續性
    之行為觀念者，於刑法評價上，即應僅成立一罪，學理上所
    稱「集合犯」之職業性、營業性或收集性等具有重複特質之
    犯罪均屬之，例如經營、從事業務、收集、販賣、製造、散
    布等行為概念者是（最高法院95年度台上字第1079號判決要
    旨參照）。查被告洪建勝、施仁傑、江恩祖、蕭魁升、胡旨
    達、謝沛瑜、楊凱棠、廖昱翔、廖瑞玲前揭參與管理賭博網
    站期間，先後反覆多次供給賭博場所及聚眾賭博以營利之行
    為，此種犯罪形態，本質上乃具有反覆、延續之特質，於刑
    法評價上，均係具營業性、重複特質之集合犯，各僅論以一
    罪。被告洪建勝、施仁傑、江恩祖、蕭魁升、胡旨達、謝沛
    瑜、楊凱棠、廖昱翔、廖瑞玲係以一行為同時觸犯上開二罪
    名，為想像競合犯，應依刑法第55條之規定，從一較重之意
    圖營利聚眾賭博罪處斷。
  ㈤被告蕭魁升前於103年間因傷害案件，經本院以104年度上訴
    字第566號判處有期徒刑1年確定，於106年1月20日假釋出監
    ，並於106年2月27日假釋期滿未經撤銷，視為徒刑已執行完
    畢；被告謝沛瑜前於103年間因為違反毒品危害防制條例案
    件，經本院以103年度上訴字第906號判處應執行有期徒刑5
    年5月確定，於106年11月3日假釋出監，並於108年9月17日
    假釋期滿未經撤銷，視為徒刑已執行完畢，有臺灣高等法院
    被告前案紀錄表在卷可稽，且據公訴檢察官指明在卷，並為
    被告蕭魁升、謝沛瑜所是認，其2人於受有期徒刑之執行完
    畢後，5年以內故意再犯本案有期徒刑以上之罪，為累犯；
    參酌司法院釋字第775號解釋意旨，衡酌被告蕭魁升、謝沛
    瑜未因前案徒刑執行完畢而有所警惕，猶故意再犯本案之罪
    ，可認其2人有特別之惡性及對刑罰反應力薄弱，且於本案
    加重最低本刑，並無過苛，爰依刑法第47條第1項規定加重
    其刑。
三、上訴駁回部分
　㈠原審認被告施仁傑、江恩祖、蕭魁升、胡旨達、謝沛瑜、楊
    凱棠、廖昱翔、廖瑞玲前開部分罪證明確，適用刑法第28條
    、第268條、第55條、第47條第1項、第41條第1項前段、第3
    8條第2項、第38條之1第1項前段、第3項、刑法施行法第1條
    之1第1項等規定，審酌被告施仁傑、江恩祖、蕭魁升、胡旨
    達、謝沛瑜、楊凱棠、廖昱翔、廖瑞玲不思循正當途徑賺取
    所需財物，貪圖以輕鬆工作方式獲取高額報酬而參與本件營
    利聚眾賭博犯行，助長社會不良風氣，並參酌其等各別參與
    犯罪之時間長短、負責之犯罪分工內容，並斟酌其等於犯後
    均已坦承罪行，尚有悔悟之心等情，暨考量其等品行、智識
    程度、職業及家庭經濟狀況（見原審卷二第341至342頁）等
    一切情狀，就被告施仁傑量處有期徒刑8月，就被告謝沛瑜
    量處有期徒刑6月，就被告江恩祖、胡旨達各量處有期徒刑5
    月，就被告蕭魁升量處有期徒刑4月，及就被告楊凱棠、廖
    昱翔、廖瑞玲各量處有期徒刑3月，並就被告謝沛瑜、江恩
    祖、胡旨達、蕭魁升、楊凱棠、廖昱翔、廖瑞玲所處之刑，
    均諭知如易科罰金以新臺幣1千元折算1日之標準。
　　復為後述五、部分相關之沒收說明。經核原判決此部分認事
　　用法並無違誤，量刑亦屬妥適，應予維持。
　㈡駁回被告施仁傑上訴及檢察官上訴效力所及部分之理由：
　⒈被告施仁傑上訴意旨指摘原判決量刑過重，並請求諭知緩刑
    云云，惟：①按刑罰之量定，屬法院自由裁量之職權行使，
    應審酌刑法第57條所列各款事由及一切情狀，為酌量輕重之
    標準，並非漫無限制；量刑輕重係屬事實審法院得依職權自
    由裁量之事項，苟已斟酌刑法第57條各款所列情狀而未逾越
    法定刑度，不得遽指為違法；且在同一犯罪事實與情節，如
    別無其他加重或減輕之原因，下級審量定之刑，亦無過重或
    失輕之不當情形，則上級審法院對下級審法院之職權行使，
    原則上應予尊重（最高法院72年臺上字第6696號、75年臺上
    字第7033號判例及85年度臺上字第2446號判決意旨參照）。
    原審就被告施仁傑之量刑已斟酌刑法第57條各款所列情狀而
    未逾越法定刑度，難認有何不當之處，亦符合「罰當其罪」
    之原則，並無輕重失衡之情形。至被告施仁傑於本院審理時
    雖陳明其現擔任「food panda熊貓外送」外送員，並提出外
    送紀錄及薪資轉帳證明為證（見本院卷一第115至173頁、本
    院卷二第103至271頁），惟本院認被告施仁傑此等於犯罪後
    之生活與工作狀況並不足以影響原審上開量刑之妥適性，尚
    難據以為撤銷原判決而改諭知較輕刑度之理由。②對於科刑
    被告宣告緩刑，除應具備一定之條件，並須有可認為以暫不
    執行為適當之情形。然則究有無可認為以暫不執行為適當之
    情形存在，應就具體個案之情形，審酌定之。而緩刑制度，
    旨在對於初犯及輕微犯罪而設，於一定期間，猶豫其刑之執
    行，於期間屆滿而未撤銷者，刑之宣告失去效力，以啟自新
    ，良法意美，但不得濫用。對犯罪情節及危害公共利益重大
    者，理應從重論科，方符社會正義，殊無以暫不執行為適當
    之可言（最高法院87年台上字第3557號判決意旨參照）。被
    告施仁傑係擔任該賭博網站機房之早班管理者，於犯罪所居
    之地位與分工非微，且其參與之賭博網站規模非小，經手之
    賭資金額龐大，其所為嚴重敗壞社會善良風氣，對社會治安
    及公共利益之危害重大，是其所為犯行殊無暫不執行其刑為
    適當之可言，自不宜予以宣告緩刑。是被告施仁傑之上訴並
    無理由。
　⒉檢察官對於被告洪建勝、施仁傑、謝沛瑜、江恩祖、胡旨達
    、蕭魁升、楊凱棠、廖昱翔、廖瑞玲不另為無罪諭知部分
　　上訴效力所及之上開賭博罪部分，未有具體指摘，自無理由
    。
　⒊基上所述，被告施仁傑之上訴為無理由，另檢察官就不另為
    無罪諭知上訴效力所及部分，亦為無理由，均應予以駁回。
四、撤銷改判部分
　　原審認被告洪建勝涉犯賭博罪部分罪證明確，因而予以論罪
　　科刑，固非無見。惟查：㈠被告洪建勝於本院審理期間已主
    動繳回其本案犯罪所得12萬元，有本院收受刑事犯罪不法所
    得通知、收據附於本院卷可參（見本院卷一第455、457頁）
    ，足見被告洪建勝對於其犯罪所造成之危害已有彌過補錯之
    舉，犯罪後之態度復有改善，則本院對其量刑所應審酌之犯
    罪後態度與原審所審酌之基礎已有不同，且應諭知較輕於原
    審判決所量處之刑度。原審未及審酌被告洪建勝上開犯罪後
    之態度，尚有未洽。㈡被告洪建勝既已主動繳回其犯罪所得1
    2萬元，即已扣案，自無全部或一部不能沒收或不宜執行沒
    收而須追徵其價額之問題，原審未及審酌被告洪建勝已主動
    繳回其犯罪所得之事實，而為追徵其犯罪所得價額之諭知，
    亦有未合。被告洪建勝上訴意旨指摘原審量刑過重，為有理
    由，自應由本院就被告洪建勝有罪部分撤銷。爰審酌被告洪
    建勝不思循正當途徑賺取所需財物，貪圖以輕鬆工作方式獲
    取高額報酬而參與本件營利聚眾賭博犯行，助長社會不良風
    氣，並參酌被告洪建勝擔任該賭博網站機房之晚班管理者，
    其惡性非輕，其於犯後坦承犯行，尚有悔悟之心，且於本院
    審理期間主動繳回其犯罪所得12萬元，其犯罪後之態度良好
    ，及其於原審審理時供述之學歷、職業及家庭經濟狀況（見
    原審卷二第341頁）等一切情狀，量處如主文所示之刑。又
    被告洪建勝係擔任該賭博網站機房之晚班管理者，於犯罪所
    居之地位與分工非微，且其參與之賭博網站規模非小，經手
    之賭資金額龐大，其所為嚴重敗壞社會善良風氣，對社會治
    安及公共利益之危害重大，是其所為犯行殊無暫不執行其刑
    為適當之可言，自不宜予以宣告緩刑，附此敘。
五、沒收之說明
  ㈠按供犯罪所用、犯罪預備之物或犯罪所生之物，屬於犯罪行
    為人者，得沒收之，刑法第38條第2項定有明文。經查，被
    告洪建勝等9人對於附表二所示之扣押物品均為渠等所有供
    犯罪所用之物，業據其等分別於警詢、偵查或原審詢問時供
    承在卷，爰就扣案如附表二所示本案賭博犯行相關之物，均
    予宣告沒收。至於如附表三所示之物，係被告洪建勝等9人
    私人所使用之物，核與本件賭博犯行無關，爰不予宣告沒收
    。
　㈡次按犯罪所得，屬於犯罪行為人者，沒收之，於全部或一部
    不能沒收或不宜執行沒收時，追徵其價額，刑法第38條之1
    第1項、第3項定有明文。而共同正犯之犯罪所得，沒收或追
    徵，應就各人所分得之數額分別為之；先前對共同正犯採連
    帶沒收犯罪所得之見解，已不再援用及供參考（最高法院10
    4年第13次刑事庭會議決議意旨參照），所謂各人「所分得
    」，係指各人「對犯罪所得有事實上之處分權限」，法院應
    視具體個案之實際情形而為認定，倘若共同正犯各成員內部
    間，對於不法利得分配明確時，自應依各人實際分配所得沒
    收（最高法院104年度台上字第3937號判決參照）。經查：
  ⒈被告洪建勝、胡旨達、江恩祖、謝沛瑜等4人，分別自附表一
    所示之加入時間，在本案賭博機房任職，從事賭博犯罪，渠
    等在本案賭博機房任職期間，各獲得如附表一「所得報酬」
    欄所示之報酬，此均為前開被告4人供承在卷，均屬渠等從
    事賭博犯罪之犯罪所得，而被告洪建勝於本院審理期間已主
    動繳回其本案犯罪所得12萬元，已如前述，既已扣案，應依
    刑法第38條之1第1項前段諭知沒收；另被告胡旨達、江恩祖
    、謝沛瑜之犯罪所得則應依刑法第38條之1第1項前段、第3
    項規定宣告沒收，於全部或一部不能沒收或不宜執行沒收時
    ，追徵其價額。
  ⒉至被告施仁傑、蕭魁升、楊凱棠、廖昱翔、廖瑞玲等5人係
　　於108年12月間始陸續加入賭博網站，且因係於次月5日至10
    日間支付報酬，惟本案於109年1月2日即為警查獲，渠等既
    未及領取同年12月份之報酬，尚無犯罪所得而無從予以宣告
    沒收。
參、不另為無罪諭知部分
一、公訴意旨另認：被告洪建勝等9人與綽號「刀哥」之成年男
    子意圖掩飾及隱匿特定犯罪所得來源而移轉犯罪所得及掩飾
    、隱匿特定犯罪所得之本質、來源及去向之洗錢犯意聯絡，
    以前揭管理賭博網站資金之方式，掩飾或隱匿賭博犯罪所得
    之來源、去向，自108年起至109年1月2日查獲日止，帳戶內
    匯入不明資金約20億2153萬5758元及匯出不明資金約20億49
    66萬1028元，合計掩飾或隱匿賭博犯罪之所得來源共40億71
    19萬6786元，因認被告洪建勝等9人此部分另涉犯洗錢防制
    法第14條第1項之洗錢罪嫌云云。
二、按洗錢行為之防制，旨在打擊犯罪，促進金流之透明，防止
    洗錢者利用洗錢活動掩飾或隱匿特定犯罪所得財物或利益，
    妨礙犯罪之追查及打擊。因此，是否為洗錢行為，自應就犯
    罪全部過程加以觀察，不僅須行為人客觀上有掩飾或隱匿重
    大犯罪所得之財物或財產上利益之具體作為，主觀上更須具
    有掩飾或隱匿其犯罪所得或變得之財產或財產上利益與犯罪
    之關聯性，使其來源形式上合法化之犯罪意思，始克相當。
    若非先有犯罪所得或利益，再加以掩飾或隱匿，而係取得犯
    罪所得或利益之犯罪手段，或並未合法化犯罪所得或利益之
    來源，而能一目瞭然來源之不法性，或作直接使用或消費之
    處分行為，自非洗錢防制法所規範之洗錢行為（最高法院10
    6年度台上字第3711號號判決意旨參照）。經查：被告洪建
    勝等9人於參與賭博網站機房期間，使用大陸地區相關金融
    帳戶，為大陸地區不特定賭客充值及下注，供為賭客匯入及
    匯出賭資使用，其行為在本質上乃遂行依擬定之賭博犯罪而
    順利取得賭金之作為，或係賭博之結果，均屬賭博之方式與
    內容，主觀上難認被告等人係為掩飾或隱匿犯罪所得，使其
    來源形式上合法化之意思，該行為尚不足以使匯入之賭資來
    源合法化，亦非製造金流斷點，妨礙金融秩序，且其等所為
    犯罪行為之金流軌跡明確，其等行為亦無從掩飾、隱匿或切
    斷該財物與賭博犯罪之關聯性，實與洗錢防制法第14條規範
    之行為要件有間。況檢察官亦未能舉證證明該等帳戶確係供
    洗錢之人頭帳戶。是公訴意旨此部分所認，尚有未洽，此部
    分既不能證明被告洪建勝等9人犯有洗錢防制法之罪行，原
    應為無罪之判決，惟公訴意旨以此部分與前開營利聚眾賭博
    有罪部分具有想像競合犯之裁判上一罪關係，在審判上不可
    分，爰不另為無罪之諭知。
三、綜上所述，本件此部分依檢察官所舉證據所為訴訟上之證明
    ，於通常一般人仍有合理之懷疑存在，尚未達於可確信其真
    實之程度，此外復查無其他積極之證據足以證明被告洪建勝
    等9人確有公訴意旨所指之洗錢犯行，則要屬不能證明其等
    犯罪。原審以此部分不能證明被告洪建勝等9人犯罪，而不
    另為無罪之諭知，經核認事用法，並無不合，應予維持。檢
    察官仍認此部分應就被告洪建勝等9人予以論罪科刑，而指
    摘原判決不當，經查為無理由，應予駁回。
肆、無罪部分
一、公訴意旨另認：被告洪建勝(108年9月參與)、蕭魁升(108年
    12月中旬參與)、胡旨達(108年10月間參與)、江恩祖(108年
    10月參與)、謝沛瑜(108年10月參與)、施仁傑(108年12月參
    與)、楊凱棠( 108年12月中旬參與)、廖昱翔(108年12月18
    日參與)及廖瑞玲(108年12月29日參與)等9人均明知由姓名
    、年籍均不詳，綽號「刀哥」之成年男子發起、主持及操縱
    之博弈洗錢犯罪集團，係屬成員3人以上，所犯為最重本刑
    逾5年有期徒刑之刑之罪，所組成具有牟利性或持續性之有
    結構性犯罪組織，竟均因缺錢花用，先後於108年9月至同年
    12月間參與前述犯罪組織，因認被告洪建勝等9人另涉犯組
    織犯罪條例第3條第1項後段之參與犯罪組織罪嫌云云。
二、按犯罪事實應依證據認定之，無證據不得認定犯罪事實；又
    不能證明被告犯罪者，應諭知無罪之判決，刑事訴訟法第15
    4條第2項、第301條第1項分別定有明文。次按認定不利於被
    告之事實，須依積極證據，苟積極證據不足為不利於被告
    事實之認定時，即應為有利於被告之認定，更不必有何有利
    之證據；又事實之認定，應憑證據，如未能發現相當證據，
    或證據不足以證明，自不能以推測或擬制之方法，以為裁判
    基礎；刑事訴訟法上所謂認定犯罪事實之積極證據，係指適
    合於被告犯罪事實認定之積極證據而言，雖不以直接證據為
    限，間接證據亦包括在內，然而無論直接或間接證據，其為
    訴訟上之證明，須於通常一般人均不致有所懷疑，而達確信
    其為真實之程度，始得據為有罪之認定，倘其證明尚未達到
    此程度，而有合理懷疑存在致無從形成有罪確信，根據「罪
    證有疑，利於被告」之證據法則，即不得據為不利被告之認
    定（最高法院82年度台上字第163 號、76年台上字第4986號
    判決及30年上字第816 號判例意旨參照）。
三、按組織犯罪防制條例所稱犯罪組織，指三人以上，以實施強
    暴、脅迫、詐術、恐嚇為手段或最重本刑逾五年有期徒刑之
    刑之罪，所組成具有持續性或牟利性之有結構性組織，組織
    犯罪防制條例第2條第1項定有明文。經查被告洪建勝等9人
    上揭所為係犯刑法第268條之營利聚眾賭博罪，已如前述，
    核其犯罪性質並非屬於以實施強暴、脅迫、詐術、恐嚇為手
    段之罪行，又其法定刑為三年以下有期徒刑，得併科9萬元
    以下罰金，亦非屬最重本刑逾五年有期徒刑之刑之罪。而起
    訴書認被告洪建勝等9人另涉犯洗錢防制法第14條第1項之罪
    嫌部分，亦經本院認定其等所為核與洗錢防制法第14條第1
    項一般洗錢罪之構成要件有間，自難認被告洪建勝等9人有
    何公訴人所指之違反組織犯罪防制條例犯行。
四、綜上所述，本件此部分依檢察官所舉證據所為訴訟上之證明
    ，於通常一般人仍有合理之懷疑存在，尚未達於可確信其真
    實之程度，此外復查無其他積極之證據足以證明被告洪建勝
    等9人確有公訴意旨所指之參與犯罪組織犯行，則要屬不能
    證明被告洪建勝等9人犯罪。原審以此部分不能證明被告洪
    建勝等9人犯罪，而依刑事訴訟法第301條第1項規定，諭知
    被告無罪之判決，經核認事用法，並無不合，應予維持。檢
    察官仍認應就被告洪建勝等9人予以論罪科刑，而指摘原判
    決不當，經查為無理由，應予駁回。
伍、臺灣臺中地方檢察署109年度偵字第16071號移送併辦關於被
    告施仁傑、楊凱棠、廖瑞玲、廖昱翔等4人違反洗錢防制法
    、組織犯罪防制條例部分，因法院就起訴書關於該被告4人
    違反洗錢防制法、組織犯罪防制條例部分認並未構成犯罪，
    則此部分併辦部分即與本案無裁判上一罪之關係，應退回由
    檢察官另為適法之處理。
據上論結，應依刑事訴訟法第368條、第369條第1項前段、第364
條、第299條第1項前段，刑法第28條、第268條、第55條、第38
條第2項、第38條之1第1項前段，刑法施行法第1條之1第1項，判
決如主文。
本案經檢察官林依成提起公訴及移送併辦，檢察官陳信郎提起上
訴，檢察官陳佳琳到庭執行職務。
中　　華　　民　　國　　111 　年　　7 　　月　　13　　日
              刑事第一庭　審判長法　官　江德千
                                法　官　高增泓
　　　　  　　　　　　　　　　　法　官　簡源希
以上正本證明與原本無異。
被告不得上訴。
檢察官對於賭博罪部分不得上訴；對於無罪及不另為無罪部分，
提起上訴之理由，依刑事妥速審判法第9條第1項規定，以下列事
項為限：一、判決所適用之法令牴觸憲法。二、判決違背司法院
解釋。三、判決違背判例。
檢察官如不服本判決應於收受送達後20日內向本院提出上訴書狀
，其未敘述上訴理由者，並得於提起上訴後20日內向本院補提理
由書（均須按他造當事人之人數附繕本）「切勿逕送上級法院」
。因疫情而遲誤不變期間，得向法院聲請回復原狀。

                                書記官  吳麗琴
　　　　　　　　　　　　　　　　
中　　華　　民　　國　　111 　年　　7 　　月　　13　　日

附錄論罪科刑法條：
刑法第268條
意圖營利，供給賭博場所或聚眾賭博者，處3年以下有期徒刑，
得併科9萬元以下罰金。
附表一：
編號 姓名 加入時間 工作內容 所得報酬計算式（新臺幣） 犯罪所得 1 洪建勝 108年9月間 使用Ｕ盾點擊器或密碼產生器，透過網路銀行將博弈款項轉帳至大陸地區指定帳號之晚班管理人員。 每月報酬4萬元，自108年9月起至同年11月止，共計3個月。同年12月部分尚未領取。 12萬元。 （已主動繳回而扣案） 2 蕭魁升 108年12月中旬 使用Ｕ盾點擊器或密碼產生器，透過網路銀行將博弈款項轉帳至大陸地區指定帳號之晚班操作人員。 108年12月報酬尚未領取。 無。 3 胡旨達 108年10月初 使用Ｕ盾點擊器或密碼產生器，透過網路銀行將博弈款項轉帳至大陸地區指定帳號之晚班操作人員。 每月報酬4萬元，自108年10月至同年11月，共計2個月，同年12月部分尚未領取。 8萬元 4 江恩祖 108年10月11日 使用Ｕ盾點擊器或密碼產生器，透過網路銀行將博弈款項轉帳至大陸地區指定帳號之晚班操作人員。 每月報酬4萬元，自108年10月至同年11月，共計2個月，同年12月部分尚未領取。 8萬元。 5 謝沛瑜 108年10月初 使用Ｕ盾點擊器或密碼產生器，透過網路銀行將博弈款項轉帳至大陸地區指定帳號之早班操作人員。 每月報酬2萬5仟元，自108年10月至同年11月，共計2個月，同年12月部分尚未領取。 5萬元。　 6 施仁傑 108年12月初 使用Ｕ盾點擊器或密碼產生器，透過網路銀行將博弈款項轉帳至大陸地區指定帳號之早班管理人員。 108年12月報酬尚未領取。 無。 7 楊凱棠 108年12月中旬 使用Ｕ盾點擊器或密碼產生器，透過網路銀行將博弈款項轉帳至大陸地區指定帳號之早班操作人員。 108年12月報酬尚未領取。 無。 8 廖昱翔 108年12月中旬後某日 使用Ｕ盾點擊器或密碼產生器，透過網路銀行將博弈款項轉帳至大陸地區指定帳號之早班操作人員。 108年12月報酬尚未領取。 無。 9 廖瑞玲 108年12月底 使用Ｕ盾點擊器或密碼產生器，透過網路銀行將博弈款項轉帳至大陸地區指定帳號之早班操作人員。 108年12月報酬尚未領取。 無。 
附表二：
臺灣臺中地方法院109年度院大型保字第41號    編號 物品名稱 數量 所有人 01 Ｋ寶、Ｕ盾點擊器 1組 洪建勝 02 手機架 3個 洪建勝 03 中華電信數據機 1台 洪建勝 04 ASUS廠牌分享器 1台 洪建勝 05 TP-LINK廠牌分享器 1台 洪建勝 06 監視器（含螢幕、主機各1台、鏡頭1支、滑鼠1個） 1組 洪建勝 07 電腦（各均含主機1台、螢幕2台、鍵盤1把、滑鼠1個、電源線） 5組 洪建勝 08 電腦主機 1台 洪建勝 09 華為廠牌手機（門號+0000000000000） 1支 洪建勝 10 華為廠牌手機（門號+0000000000000） 1支 洪建勝 11 華為廠牌手機（門號+0000000000000) 1支 洪建勝 12 華為廠牌手機（門號①+0000000000000、②+0000000000000) 1支 洪建勝 13 華為廠牌手機（門號①+0000000000000、②+0000000000000) 1支 洪建勝 14 華為廠牌手機（門號+00000000000000) 1支 洪建勝 15 華為廠牌手機（門號①+0000000000000、②+0000000000000) 1支 洪建勝 16 華為廠牌手機（門號①+0000000000000、②+00000000000) 1支 洪建勝 17 華為廠牌手機（門號①+0000000000000、②+0000000000000) 1支 洪建勝 18 華為廠牌手機（門號+0000000000000) 1支 洪建勝 19 華為廠牌手機（門號+00000000000000) 1支 洪建勝 20 華為廠牌手機（門號+0000000000000) 1支 洪建勝 21 華為廠牌手機（門號+0000000000000) 1支 洪建勝 22 華為廠牌手機（門號+0000000000000) 1支 洪建勝 23 華為廠牌手機（門號+0000000000000) 1支 洪建勝 24 華為廠牌手機（門號+0000000000000) 1支 洪建勝 25 華為廠牌手機（門號+0000000000000) 1支 洪建勝 26 華為廠牌手機（門號+000000000000) 1支 洪建勝 27 華為廠牌手機（門號+000000000000) 1支 洪建勝 28 華為廠牌手機（無SIM卡) 1支 洪建勝 29 華為廠牌手機（門號+0000000000000) 1支 洪建勝 30 華為廠牌手機（門號+0000000000000) 1支 洪建勝 31 華為廠牌手機（門號+0000000000000) 1支 洪建勝 32 華為廠牌手機（門號+0000000000000) 1支 洪建勝 33 華為廠牌手機（門號+0000000000000) 1支 洪建勝 34 華為廠牌手機（門號+0000000000000) 1支 洪建勝 35 華為廠牌手機（門號+0000000000000) 1支 洪建勝 36 華為廠牌手機（門號+0000000000000) 1支 洪建勝 37 華為廠牌手機（門號+0000000000000) 1支 洪建勝 38 華為廠牌手機（門號+0000000000000) 1支 洪建勝 39 華為廠牌手機（門號+0000000000000) 1支 洪建勝 40 華為廠牌手機（門號+0000000000000) 1支 洪建勝 41 華為廠牌手機（門號+0000000000000) 1支 洪建勝 42 華為廠牌手機（門號+0000000000000) 1支 洪建勝 43 華為廠牌手機（門號+0000000000000) 1支 洪建勝 44 華為廠牌手機（門號+0000000000000) 1支 洪建勝 45 華為廠牌手機（門號+0000000000000) 1支 洪建勝 46 華為廠牌手機（門號+0000000000000) 1支 洪建勝 47 華為廠牌手機（門號+000000000000) 1支 洪建勝 48 華為廠牌手機（門號+0000000000000) 1支 洪建勝 49 華為廠牌手機（門號+0000000000000) 1支 洪建勝 50 華為廠牌手機（門號+0000000000000) 1支 洪建勝 51 華為廠牌手機（門號①+0000000000000、②+0000000000000 ) 1支 洪建勝 52 華為廠牌手機（門號+0000000000000) 1支 洪建勝 53 華為廠牌手機（門號+0000000000000) 1支 洪建勝 54 華為廠牌手機（門號+0000000000000) 1支 洪建勝 55 華為廠牌手機（門號+0000000000000) 1支 洪建勝 56 華為廠牌手機（門號+0000000000000) 1支 洪建勝 57 華為廠牌手機（門號+0000000000000) 1支 洪建勝 58 華為廠牌手機（門號+0000000000000) 1支 洪建勝 59 華為廠牌手機（門號+0000000000000) 1支 洪建勝 60 華為廠牌手機（門號+0000000000000) 1支 洪建勝 61 華為廠牌手機（門號+0000000000000) 1支 洪建勝 62 華為廠牌手機（門號+000000000000) 1支 洪建勝 63 華為廠牌手機（門號+0000000000000) 1支 洪建勝 64 華為廠牌手機（門號+0000000000000) 1支 洪建勝 65 華為廠牌手機（門號+0000000000000) 1支 洪建勝 66 華為廠牌手機（門號+0000000000000) 1支 洪建勝 67 華為廠牌手機（門號+0000000000000) 1支 洪建勝 68 華為廠牌手機（門號+0000000000000) 1支 洪建勝 69 華為廠牌手機（門號+0000000000000) 1支 洪建勝 70 華為廠牌手機（門號+0000000000000) 1支 洪建勝 71 華為廠牌手機（門號+0000000000000) 1支 洪建勝 72 華為廠牌手機（門號+0000000000000) 1支 洪建勝 73 華為廠牌手機（門號+0000000000000) 1支 洪建勝 74 華為廠牌手機（門號+0000000000000) 1支 洪建勝 75 華為廠牌手機（門號+0000000000000) 1支 洪建勝 76 華為廠牌手機（門號+0000000000000) 1支 洪建勝 77 華為廠牌手機（門號+0000000000000) 1支 洪建勝 78 華為廠牌手機（門號+0000000000000) 1支 洪建勝 79 華為廠牌手機（門號+0000000000000) 1支 洪建勝 80 華為廠牌手機（門號+0000000000000) 1支 洪建勝 81 華為廠牌手機（門號+0000000000000) 1支 洪建勝 82 華為廠牌手機（門號+0000000000000) 1支 洪建勝 83 華為廠牌手機（門號+000000000000) 1支 洪建勝 84 華為廠牌手機（門號+00000000000) 1支 洪建勝 85 華為廠牌手機（門號+0000000000000) 1支 洪建勝 86 華為廠牌手機（門號+000000000000000) 1支 洪建勝 87 華為廠牌手機（門號+00000000000000) 1支 洪建勝 88 華為廠牌手機（門號+0000000000000) 1支 洪建勝 89 華為廠牌手機（門號+0000000000000) 1支 洪建勝 90 華為廠牌手機（門號+0000000000000) 1支 洪建勝 91 華為廠牌手機（門號+0000000000000) 1支 洪建勝 92 華為廠牌手機（門號+0000000000000) 1支 洪建勝 93 華為廠牌手機（門號+0000000000000) 1支 洪建勝 94 華為廠牌手機（門號+0000000000000) 1支 洪建勝 95 華為廠牌手機（門號+0000000000000) 1支 洪建勝 96 華為廠牌手機（門號+0000000000000) 1支 洪建勝 97 華為廠牌手機（門號+0000000000000) 1支 洪建勝 98 華為廠牌手機（門號00000000000) 1支 洪建勝 99 華為廠牌手機（門號+0000000000000) 1支 洪建勝 100 華為廠牌手機（門號+0000000000000) 1支 洪建勝 101 華為廠牌手機（門號+0000000000000) 1支 洪建勝 102 華為廠牌手機（門號+0000000000000) 1支 洪建勝 103 華為廠牌手機（門號+0000000000000) 1支 洪建勝 104 華為廠牌手機（門號+0000000000000) 1支 洪建勝 105 iPhone廠牌手機（門號0000000000) 1支 洪建勝 106 Ｕ盾（戶名①何偉偉②龔建平③楊濤④譚慧娟） 4個 洪建勝 107 Ｋ寶（戶名①江浩②何世強③何小麗④黃樹仙⑤潭鼎⑥周孟瑤⑦張小奇⑧戴林煜⑨牛姍姍⑩池容容） 10個 洪建勝 108 損壞之Ｕ盾、Ｋ寶、密碼器 1包 洪建勝 109 電腦（含主機1台、螢幕2台、鍵盤1把、滑鼠1個、電源線） 1組 蕭魁升 110 Ｋ寶（戶名：①宣澤隆②宣鴻灼③陳思妍④李陽⑤楊孛明⑥吳惠玲⑦劉國⑧邱心茹⑨岳小芳⑩劉武才⑪葉美思⑫葉秀雲⑬黃麗⑭翁仕翠⑮楊英柱⑯鍾啟聲⑰劉家進⑱黎小秋⑲廖楝） 19個 蕭魁升 111 電腦（各均含主機1台、螢幕1台、鍵盤1把、滑鼠1個、電源線） 6組 胡旨達 112 電腦（各均含主機1台、螢幕2台、鍵盤1把、滑鼠1個、電源線） 2組 胡旨達 113 iPhone廠牌手機（門號+000000000000) 1支 胡旨達 114 iPhone廠牌手機（門號+0000000000000) 1支 胡旨達 115 iPhone廠牌手機（無SIM卡) 1支 胡旨達 116 Ｋ寶（戶名：①陳永青②黃旭東③鄭媛④許樂兵⑤楊濤⑥林志輝⑦丁海洋⑧謝勇⑨來容⑩張水英⑪李晶賀⑫潘華平⑬薛兵⑭董祥龍⑮葉青林⑯薄亞⑰胡振⑱王祥偉⑲付兵⑳董東㉑朱賢達㉒騰麗㉓張燕㉔廖偉㉕黃正香㉖何偉偉㉗齊恒㉘余致蓉㉙田文琮㉚趙汝瑩㉛張建南㉜邱志松㉝杜勤章㉞楊超杰㉟符回忠） 35個 胡旨達 117 Ｕ盾（戶名：①蔡清強②馬賢康③騰麗） 3個 胡旨達 118 無法讀取之Ｕ盾 1包 胡旨達 119 電腦（含主機1台、螢幕1台、鍵盤1把、滑鼠1個、電源線） 1組 江恩祖 120 電腦主機 2台 江恩祖 

附表三：
臺灣臺中地方法院109年度院大型保字第41號    編號 物品名稱 數量 所有人 01 iPhone廠牌手機（門號0000000000) 1支 洪建勝 02 iPhone廠牌手機（門號0000000000) 1支 蕭魁升 03 iPhone廠牌手機（門號0000000000) 1支 胡旨達 04 iPhone廠牌手機（門號0000000000) 1支 江恩祖 05 iPhone廠牌手機（門號0000000000) 1支 謝沛瑜 06 iPhone廠牌手機（門號0000000000) 1支 施仁傑 07 iPhone廠牌手機（門號0000000000) 1支 楊凱棠 08 iPhone廠牌手機（門號0000000000) 1支 廖昱翔 09 iPhone廠牌手機（門號0000000000) 1支 廖瑞玲